臺灣嘉義地方法院刑事判決
110年度侵訴字第15號
公  訴  人  臺灣嘉義地方檢察署檢察官
被      告  AD000-A109438C

輔佐人  即  
被告之胞兄  （姓名年籍詳卷）            
選任辯護人  趙文淵律師（法律扶助）
上列被告因妨害性自主罪案件，經檢察官提起公訴（109 年度偵
字第10437 號），本院判決如下：
    主    文
AD000-A109438C無罪。
    理    由
一、公訴意旨略以：被告AD000-A109438C於民國107 年間與其姐
　　姐、姐姐之男友、該男友之兒女【即AD000-A109438 （96年
　　2 月生，姓名年籍詳卷，下稱A 男）、AD000-A109438A（97
　　年10月生，姓名年籍詳卷，下稱B 女）、AD000-A109438B（
　　99年1 月生，姓名年籍詳卷，下稱C 女）】等，同住於嘉義
　　縣住家之址（地址詳卷）。AD000-A109438C明知A 男、B 女
　　及C 女均係未滿14歲之人，竟各基於對未滿14歲之人為猥褻
　　行為之犯意，分別於附表1 至3 所示之時、地，對A 男為附
　　表所示之猥褻行為，另分別於附表4 至8 所示之時、地，對
　　B 女、C 女為附表所示之猥褻行為。案經A 男、B 女、C 女
　　及其等之母親AD000-A109438D（姓名年籍詳卷，下稱D 母）
　　訴由嘉義縣警察局布袋分局報請臺灣嘉義地方檢察署檢察官
　　偵查起訴，因認被告涉犯刑法第227 條第2 項之對未滿14歲
　　之人為猥褻罪嫌，共計8 次，分論併罰等語。
二、按犯罪事實應依證據認定之，無證據不得認定犯罪事實；不
    能證明被告犯罪者應諭知無罪之判決，刑事訴訟法第154 條
    第2 項、第301 條第1 項分別定有明文。次按認定犯罪事實
    所憑之證據，雖不以直接證據為限，間接證據亦包括在內；
    然無論直接或間接證據，其為訴訟上之證明，須於通常一般
    之人均不致於有所懷疑，而得確信其為真實之程度者，始得
    據之為有罪之認定，倘其證明尚未達到此一程度，而有合理
    性懷疑之存在時，即難遽採為不利被告之認定（最高法院76
　　年台上字第4986號判例可供參照）。又檢察官對於起訴之犯
    罪事實，應負提出證據及說服之實質舉證責任。倘其所提出
    之證據，不足為被告有罪之積極證明，或其指出證明之方法
    ，無從說服法院以形成被告有罪之心證，基於無罪推定之原
    則，自應為被告無罪判決之諭知，刑事妥速審判法第6 條亦
    有明文。另按犯罪事實之認定，係據以確定具體的刑罰權之
    基礎，自須經嚴格之證明，故其所憑之證據不僅應具有證據
    能力，且須經合法之調查程序，否則即不得作為有罪認定之
    依據。倘法院審理之結果，認為不能證明被告犯罪，而為無
    罪之諭知，即無前揭第154 條第2 項所謂「應依證據認定」
    之犯罪事實之存在。因此，同法第308 條前段規定，無罪之
    判決書只須記載主文及理由。而其理由之論敘，僅須與卷存
    證據資料相符，且與經驗法則、論理法則無違即可，所使用
    之證據亦不以具有證據能力者為限，即使不具證據能力之傳
    聞證據，亦非不得資為彈劾證據使用。故無罪之判決書，就
    傳聞證據是否例外具有證據能力，本無須於理由內論敘說明
    （最高法院100 年度台上字第2980號判決參照）。
三、再按告訴人之告訴，係以使被告受刑事訴追為目的，是其陳
    述是否與事實相符，仍應調查其他證據以資審認；亦即須有
    補強證據資以擔保其陳述之真實性，使不至僅以告訴人之陳
    述，作為有罪判決之唯一證據。而所謂補強證據，則指除該
    陳述本身之外，其他足以證明犯罪事實確具有相當程度真實
    性之證據而言，且該必要之補強證據，須與構成犯罪事實具
    有關聯性之證據，非僅增強告訴人指訴內容之憑信性。是告
    訴人前後供述是否相符、指述是否堅決、有無攀誣他人之可
    能，其與被告間之交往背景、有無重大恩怨糾葛等情，僅足
    作為判斷告訴人供述是否有瑕疵之參考，仍屬告訴人陳述之
    範疇，尚不足資為其所述犯罪事實之補強證據。又被害人之
    為證人，與通常一般第三人為證人不侔，被害人就被害經過
    所為之陳述，其目的在於使被告受刑事追訴處罰，與被告處
    於絕對相反之立場，被害人縱立於證人地位具結而為陳述，
    其供述證據之證明力仍較與被告無利害關係之一般證人之陳
    述為薄弱。從而，被害人就被害經過之陳述，除須無瑕疵可
    指，且須就其他方面調查又與事實相符，亦即仍應調查其他
    必要之補強證據以擔保其陳述確有相當之真實性，而為通常
    一般之人不至有所懷疑，始得採為論罪科刑之依據（最高法
    院100 年度台上字第5166號判決意旨參照）。
四、程序方面：
    依性侵害犯罪防治法第12條第2 項之規定，司法機關所製作
    必須公示之文書，不得揭露被害人之姓名、出生年月日、住
    居所及其他足資識別被害人身分之資訊。為免揭露或推論出
    被害人之身分，本件判決書關於被害人A 男、B 女、C 女、
　　D 母及被告、相關地址等均僅記載代號或詳卷（姓名年籍詳
　　警卷彌封袋內代號與真實姓名對照表、通報表、減少被害人
　　重複陳述作業訊前訪視紀錄表暨同意書等），合先敘明。
五、公訴意旨認上開被告涉犯刑法第227 條第2 項之對未滿14歲
　　之人為猥褻罪嫌，無非係以：㈠證人即告訴人A 男、B 女、
　　C 女之指訴證詞及渠等繪製現場圖；㈡證人D 母之證詞；㈢
　　員警拍攝現場照片7 張；㈣嘉義縣社會局社會工作員個案訪
　　視處理報告（108 年11月29日C 女由學校發現其左大腿有瘀
　　痕而通報社會局）等資為論據。
六、訊據被告固坦承於107 年間與其姐姐男友之兒女A 男、B 女
　　、C 女同住之事實，然否認有何附表所示之猥褻犯行，辯稱
　　：伊沒有摸過A 男的小鳥，只有在伊玩遊戲而A 男干擾伊時
　　，會用手碰A 男的手叫他不要吵，伊也沒有摸過B 女、C 女
　　的身體等語（見偵卷第21頁）。經查：
  ㈠關於A 男之部分（即附表編號1 至3 ）：
  ⒈證人A 男①警詢時陳稱：被告摸伊的小雞雞共4 次，第1 次
　　是107 年3 到6 月間某日下午，第2 次是幾個禮拜後的晚上
　　當時爸爸和他女友在房間裡、妹妹也在房間裡，第3 次日期
　　忘了是早上，第4 次日期忘了是下午快晚上，當時妹妹在洗
　　澡，地點都在1 樓客廳的沙發，大約摸8-12秒左右，沒有其
　　他人看到等語，及繪製現場圖附卷（見警卷第6 頁背面至第
　　7 頁背面、第25頁）；②偵訊時陳稱：伊記得是3 到6 月、
　　日期不記得，第1 次是下午，第2 次是過了幾天或幾個禮拜
　　晚上，伊記得有第3 、4 次，但是不確定，後來6 月份端午
　　節之後伊和爸爸、妹妹們搬到朴子去住，沒有再跟被告同住
　　等語（見他卷第31頁）；③審理時證稱：印象中被告摸伊的
　　小雞雞3 次，第1 次是下午，第2 次是晚上，第3 次是早上
　　，警局伊講4 次，可能自己記錯把第1 次下午跟第2 次晚上
　　混在一起了，平時有外公、外婆、爸爸、爸爸的女友、被告
　　、伊和2 個妹妹同住，事後伊也沒有向妹妹講過等語（見院
　　卷第170-188 頁）。
  ⒉雖證人A 男表示當時沒有想跟爸媽講，講也沒用，爸媽離婚
　　，爸爸搬到他女友的家裡，因為伊不接受爸爸的女友被告就
　　打伊，伊想一想不要講出這件事，109 年5 月伊跟2 個妹妹
　　回到新北市，妹妹跟外婆講，外婆再跟媽媽D 母講，媽媽問
　　伊有無類似的情形，說伊為何不早點講，所以就報警等節。
　　然證人A 男前述各次時間無法特定、或有重疊不確定之情形
　　，又無其他事證可資具體認定，故A 男此部分證詞仍乏佐證
　　補強。 
　㈡關於B 女、C 女之部分（即附表編號4 至8 ）：
  ⒈證人B 女①警詢時陳稱：被告摸伊的上面和下面共4 、5 次
　　時間約1 到10秒，日期不記得，第1 次是下午在客廳沙發，
　　被告摸伊和妹妹C 女的胸部和下面，手沒有伸進去衣服裡，
　　然後哥哥下樓，被告就停了，第2 次隔2-3 個禮拜的下午，
　　在客廳沙發跟上次一樣，當時爸爸和女友在樓上房間，第3
　　次再隔2-3 個禮拜的晚上，在3 樓被告房間，他叫伊和C 女
　　坐在床上，摸伊的下面、沒有摸胸部，C 女說不要亂碰，伊
　　和C 女就跑回自己房間，第4 次又隔1 個月是早上，在客廳
　　沙發跟第1 次一樣，然後哥哥下樓，被告就停了，第5 次是
　　又隔1 個月是晚上，在客廳沙發跟第1 次一樣等語，及繪製
　　現場圖附卷（見警卷第9 頁背面至第10頁背面、第26-27 頁
　　）；②偵訊時陳稱：伊記得好像是5 次，只第3 次在被告的
    房間，其他在客廳，在客廳都隔著衣服摸伊的胸部和尿尿的
　　地方，只有在房間是手伸進去內褲摸尿尿的地方、隔著衣服
　　摸胸部，除了在房間那次伊沒看到被告摸C 女外，伊有看到
　　被告摸C 女尿尿的地方1-2 次、摸C 女胸部3-4 次等語（見
　　他卷第34頁）；③審理時證稱：被告摸伊的胸部跟尿尿的地
　　方共4 次，C 女也都在場，大部分在客廳，1-2 次在房間，
　　伊和哥哥A 男、C 女睡覺在一起會聊到，所以伊是聽C 女講
　　的，伊沒有看到C 女被摸，當時同住有阿公、阿嬤、爸爸、
　　爸爸女友、被告、哥哥、伊和C 女等語（見院卷第189-212
　　頁）。
　⒉證人C 女①警詢時陳稱：第1 次是下午在客廳，被告手伸進
　　去伊的內褲摸尿尿的地方，姐姐B 女說在幹嘛，被告就上樓
　　了，第2 次是下午在客廳，被告隔著內褲摸伊和B 女的下面
　　，第3 次是早上在客廳，被告手伸到衣服裡面摸胸部和下面
　　，第4 次是早上在客廳，被告手伸內褲摸伊的下面，第5 次
　　是下午在被告的房間，他手伸到衣服裡面摸胸部和下面，第
　　6 次是晚上在客廳，被告手伸到衣服裡面摸胸部等語，及繪
　　製現場圖附卷（見警卷第13頁背面至第15頁、第28-29 頁）
　　；②偵訊時陳稱：大概是夏天，在爸爸女友的家裡，共發生
　　6 次，第1 至5 次都在客廳、最後1 次在被告的房間，每次
　　伊都和B 女在一起，伊有看到被告摸B 女等語（見他卷第33
    -34 頁）；③審理時證稱：被告有摸伊的胸部和尿尿的地方
　　，印象中共4 次，其中房間是1 次、其他次在客廳，B 女也
　　都在旁邊，但伊沒有看到B 女被摸，是睡覺時候聊到，B 女
　　說也有被摸，哥哥A 男答腔說也有被摸等語（見院卷第000-
　　000 頁）。
　⒊雖B 女、C 女均表示不想跟其他人講這件事、怕講了爸爸也
　　不信，到109 年9 月才報案，因為C 女跟外婆講，外婆又跟
　　媽媽D 母講，媽媽就問C 女並去報警，及D 母亦於警、偵訊
　　及審理中證述109 年才聽聞A 男、B 女、C 女講述等情。惟
　　上開B 女、C 女前後所證①各次次數不一（除C 女其中1 次
　　經檢察官另為不起訴處分在案外）、②各次被告行為之態樣
　　情節不一、③在場是否有互相親見目睹等，或因時隔已久致
　　記憶不清緣故，而事後聽聞僅證人單一指訴之延伸，仍無從
　　以此做為補強，又別無其他積極證據可資為認定，故B 女、
　　C 女此部分證詞猶乏佐證補強。至C 女當時就讀國小班導師
　　、社工皆表示未曾得悉A 男、B 女、C 女遭猥褻之事【參警
　　卷第30頁員警職務報告、彌封袋內拍攝現場照片；他卷證物
　　袋內嘉義縣社會局社會工作員個案訪視處理報告（108 年11
　　月29日C 女由學校發現其左大腿有瘀痕而通報社會局）；院
　　卷存置袋內108 年11月29日原始調查報告（本院認因108 年
　　間C 女偶發受傷與案發時107 年間無積極關連性）、轉學就
　　讀資料】，均無從為被告不利之認定。從而，被告既否認如
　　附表編號1 至8 各次對未滿14歲之人為猥褻犯行，證人A 男
　　、B 女、C 女就此之指證，復乏其他證據資料可資具體佐證
　　，實無法認定被告確涉有上開犯行。
七、綜上所述，公訴人指出之證明方法，尚無法證明被告有何對
　　未滿14歲之人為猥褻犯行。本件關於被告犯罪之證明，尚未
　　達於通常一般之人均不致有所懷疑而得確信其為真實之程度
　　，自無從說服本院形成有罪之心證。此外，復查無其他積極
　　證據足資證明被告有公訴意旨所指之犯行，被告被訴之犯罪
　　要屬不能證明，揆諸首揭法條、判例要旨及說明，基於無罪
　　推定之原則，應為被告無罪之諭知，以示慎審。
據上論斷，應依刑事訴訟法第301 條第1 項，判決如主文。
本案經檢察官賴韻羽偵查起訴，由檢察官陳則銘到庭實行公訴。
中　　華　　民　　國　　111 　年　　1 　　月　　11　　日
                  刑事第二庭    審判長法  官  林正雄
　　　　　　　　　                    法  官  黃美綾
　　　　　　　　　　　　　　　　　　　法  官  王品惠
以上正本證明與原本無異。
如不服本判決應於收受判決後20日內向本院提出上訴書狀，並應
敘述具體理由；其未敘述上訴理由者，應於上訴期間屆滿後20日
內向本院補提理由書（均須按他造當事人之人數附繕本）「切勿
逕送上級法院」。
告訴人或被害人如對於本判決不服者，應具備理由請求檢察官上
訴，其上訴期間之計算係以檢察官收受判決正本之日期為準。　
中　　華　　民　　國　　111 　年　　1 　　月　　11　　日
                                      書記官 黃亭嘉
附表：
編 號 被害人  時間  地點 行為 1  A 男  107 年3 月至 6 月間之某日 下午某時許 上址住家1 樓 客廳沙發 AD000-A109438C以手 隔著褲子撫摸A 男之 生殖器 2  A 男   107 年3 月至 6 月間之某日 晚上某時許 上址住家1 樓 客廳沙發 AD000-A109438C以手 隔著褲子撫摸A 男之 生殖器 3  A 男  107 年3 月至 6 月間之某日 某時許 上址住家1 樓 客廳沙發 AD000-A109438C以手 隔著褲子撫摸A 男之 生殖器 4  B 女 C 女 107 年夏天之 某日下午某時 許 上址住家1 樓 客廳沙發 AD000-A109438C以手 伸進C 女之內褲內， 撫摸C 女之下體，繼 而以手隔著衣服及褲 子撫摸B 女之胸部及 下體 5  B 女 C 女 107 年夏天之 某日下午某時 許 上址住家1 樓 客廳沙發 AD000-A109438C以手 隔著褲子撫摸C 女之 下體，繼而以手隔著 衣服及褲子撫摸B 女 之胸部及下體 6  B 女 C 女 107 年夏天之 某日上午某時 許 上址住家1 樓 客廳沙發 AD000-A109438C以手 伸進C 女之衣服及內 褲內，撫摸C 女之胸 部及下體，繼而以手 隔著衣服及褲子撫摸 B女之胸部及下體 7  B 女 C 女 107 年夏天之 某日晚上某時 許 上址住家1 樓 客廳沙發 AD000-A109438C以手 伸進C 女之衣服及內 褲內，撫摸C 女之胸 部及下體，繼而以手 隔著衣服及褲子撫摸 B 女之胸部及下體 8  B 女 C 女 107 年夏天之 某日 上址住家3 樓 房間內 AD000-A109438C將B 女及C 女叫入其房間 內，坐在該處床上且 分坐AD000-A109438C 兩側，AD000-A10943 8C繼而將手伸入C 女 之衣服及內褲內，撫 摸C 女之胸部及下體 ，嗣以手隔著衣服撫 摸B 女之胸部，並將 手伸入B 女之內褲內 ，撫摸B 女之下體。